# 在建工程投资

提问人：szcpazjz 时间：2010-12-02 14:14:04
请问陈版：在原企业会计制度下，用在建工程对全资子公司增资，在建工程账面价值 100 万元，评估价值 610 万元，确认价值 600 万元（验资数），如何会计处理。

回答人：chenyiwei
回复 楼主 szcpazjz 的帖子原制度下按非货币性交易处理，以换出资产的原账面价值和相关税费之和作为长期股权投资的初始成本；
然后按照财会[2003]10号第十一条的规定进行权益法调整，差额计入资本公积。即：
借：长期股权投资 600 贷：在建工程 100 贷：资本公积 500 。

回答人：chenyiwei
回复 藤椅 szcpazjz 的帖子投出资产的公允价值和原计税基础之间的差额需视同销售，调整增加应纳税所得额，同时相应增加长期股权投资的计税基础。但这与上面原制度下会计分录中的贷记资本公积 500 万元是两回事（虽然金额可能相同）。税法上计入应纳税所得额的是投出资产的公允价值和原计税基础之间的差额；会计上原制度下调整资本公积的是通过投资取得的被投资企业帐面净资产份额大于初始投资成本之间的差额。